dictionaries/ru-ru.aff
SFX Y   ÒÁÔØÓÑ Ò£ÛØÓÑ       [^ÂÄ]ÒÁÔØÓÑ
SFX Y   ÒÁÔØÓÑ Ò£ÔÓÑ        [^ÂÄ]ÒÁÔØÓÑ
SFX Y   ÒÁÔØÓÑ Ò£ÔÅÓØ       [^ÂÄ]ÒÁÔØÓÑ
SFX Y   ÒÁÔØÓÑ Ò£ÍÓÑ        [^ÂÄ]ÒÁÔØÓÑ
SFX Y   ÒÁÔØÓÑ ÅÒÕÔÓÑ       [ÂÄ]ÒÁÔØÓÑ
SFX Y   ÒÁÔØÓÑ ÅÒÕÓØ        [ÂÄ]ÒÁÔØÓÑ
SFX Y   ÒÁÔØÓÑ ÅÒÅÛØÓÑ      [ÂÄ]ÒÁÔØÓÑ
SFX Y   ÒÁÔØÓÑ ÅÒÅÔÓÑ       [ÂÄ]ÒÁÔØÓÑ
SFX Y   ÒÁÔØÓÑ ÅÒÅÔÅÓØ      [ÂÄ]ÒÁÔØÓÑ
SFX Y   ÒÁÔØÓÑ ÅÒÅÍÓÑ       [ÂÄ]ÒÁÔØÓÑ
SFX Y   ÒÁÔØÓÑ ÅÒ£ÛØÓÑ      [ÂÄ]ÒÁÔØÓÑ
SFX Y   ÒÁÔØÓÑ ÅÒ£ÔÓÑ       [ÂÄ]ÒÁÔØÓÑ
SFX Y   ÒÁÔØÓÑ ÅÒ£ÔÅÓØ      [ÂÄ]ÒÁÔØÓÑ
SFX Y   ÒÁÔØÓÑ ÅÒ£ÍÓÑ       [ÂÄ]ÒÁÔØÓÑ
SFX Y   ÒÁÔØ ÒÕÔ          [^ÂÄ]ÒÁÔØ
SFX Y   ÒÁÔØ ÒÕ           [^ÂÄ]ÒÁÔØ
SFX Y   ÒÁÔØ ÒÅÛØ         [^ÂÄ]ÒÁÔØ
SFX Y   ÒÁÔØ ÒÅÔÅ         [^ÂÄ]ÒÁÔØ
SFX Y   ÒÁÔØ ÒÅÔ          [^ÂÄ]ÒÁÔØ
SFX Y   ÒÁÔØ ÒÅÍ          [^ÂÄ]ÒÁÔØ
SFX Y   ÒÁÔØ Ò£ÛØ         [^ÂÄ]ÒÁÔØ
SFX Y   ÒÁÔØ Ò£ÔÅ         [^ÂÄ]ÒÁÔØ
SFX Y   ÒÁÔØ Ò£Ô          [^ÂÄ]ÒÁÔØ
SFX Y   ÒÁÔØ Ò£Í          [^ÂÄ]ÒÁÔØ
SFX Y   ÒÁÔØ ÅÒÕÔ         [ÂÄ]ÒÁÔØ
SFX Y   ÒÁÔØ ÅÒÕ          [ÂÄ]ÒÁÔØ
SFX Y   ÒÁÔØ ÅÒÅÛØ        [ÂÄ]ÒÁÔØ
SFX Y   ÒÁÔØ ÅÒÅÔÅ        [ÂÄ]ÒÁÔØ
SFX Y   ÒÁÔØ ÅÒÅÔ         [ÂÄ]ÒÁÔØ
SFX Y   ÒÁÔØ ÅÒÅÍ         [ÂÄ]ÒÁÔØ
SFX Y   ÒÁÔØ ÅÒ£ÛØ        [ÂÄ]ÒÁÔØ
SFX Y   ÒÁÔØ ÅÒ£ÔÅ        [ÂÄ]ÒÁÔØ
SFX Y   ÒÁÔØ ÅÒ£Ô         [ÂÄ]ÒÁÔØ
SFX Y   ÒÁÔØ ÅÒ£Í         [ÂÄ]ÒÁÔØ
SFX Y   ÑÔØÓÑ ÎÕÔÓÑ        ÍÑÔØÓÑ
SFX Y   ÑÔØÓÑ ÎÕÓØ         ÍÑÔØÓÑ
SFX Y   ÑÔØÓÑ ÎÅÛØÓÑ       ÍÑÔØÓÑ
SFX Y   ÑÔØÓÑ ÎÅÔÓÑ        ÍÑÔØÓÑ
SFX Y   ÑÔØÓÑ ÎÅÔÅÓØ       ÍÑÔØÓÑ
SFX Y   ÑÔØÓÑ ÎÅÍÓÑ        ÍÑÔØÓÑ
SFX Y   ÑÔØÓÑ Î£ÛØÓÑ       ÍÑÔØÓÑ
SFX Y   ÑÔØÓÑ Î£ÔÓÑ        ÍÑÔØÓÑ
SFX Y   ÑÔØÓÑ Î£ÔÅÓØ       ÍÑÔØÓÑ
SFX Y   ÑÔØÓÑ Î£ÍÓÑ        ÍÑÔØÓÑ
SFX Y   ÑÔØ  ÎÕÔ          ÍÑÔØ
SFX Y   ÑÔØ  ÎÕ           ÍÑÔØ
SFX Y   ÑÔØ  ÎÅÛØ         ÍÑÔØ
SFX Y   ÑÔØ  ÎÅÔÅ         ÍÑÔØ
SFX Y   ÑÔØ  ÎÅÔ          ÍÑÔØ
SFX Y   ÑÔØ  ÎÅÍ          ÍÑÔØ
SFX Y   ÑÔØ  Î£ÛØ         ÍÑÔØ
SFX Y   ÑÔØ  Î£ÔÅ         ÍÑÔØ
SFX Y   ÑÔØ  Î£Ô          ÍÑÔØ
SFX Y   ÑÔØ  Î£Í          ÍÑÔØ
SFX Y   ÎÁÔØÓÑ ÏÎÑÔÓÑ       ÇÎÁÔØÓÑ
SFX Y   ÎÁÔØÓÑ ÏÎÉÛØÓÑ      ÇÎÁÔØÓÑ
SFX Y   ÎÁÔØÓÑ ÏÎÉÔÓÑ       ÇÎÁÔØÓÑ
SFX Y   ÎÁÔØÓÑ ÏÎÉÔÅÓØ      ÇÎÁÔØÓÑ
SFX Y   ÎÁÔØÓÑ ÏÎÉÍÓÑ       ÇÎÁÔØÓÑ
SFX Y   ÎÁÔØÓÑ ÏÎÀÓØ        ÇÎÁÔØÓÑ
SFX Y   ÎÁÔØ ÏÎÑÔ         ÇÎÁÔØ
SFX Y   ÎÁÔØ ÏÎÉÛØ        ÇÎÁÔØ
SFX Y   ÎÁÔØ ÏÎÉÔÅ        ÇÎÁÔØ
SFX Y   ÎÁÔØ ÏÎÉÔ         ÇÎÁÔØ
SFX Y   ÎÁÔØ ÏÎÉÍ         ÇÎÁÔØ
SFX Y   ÎÁÔØ ÏÎÀ          ÇÎÁÔØ
SFX Y   ËÁÔØÓÑ ÞÕÔÓÑ        [^Ó]ËÁÔØÓÑ
SFX Y   ËÁÔØÓÑ ÞÕÓØ         [^Ó]ËÁÔØÓÑ
SFX Y   ËÁÔØÓÑ ÞÅÛØÓÑ       [^Ó]ËÁÔØÓÑ
SFX Y   ËÁÔØÓÑ ÞÅÔÓÑ        [^Ó]ËÁÔØÓÑ
SFX Y   ËÁÔØÓÑ ÞÅÔÅÓØ       [^Ó]ËÁÔØÓÑ
SFX Y   ËÁÔØÓÑ ÞÅÍÓÑ        [^Ó]ËÁÔØÓÑ
SFX Y   ËÁÔØ ÞÕÔ          [^Ó]ËÁÔØ
SFX Y   ËÁÔØ ÞÕ           [^Ó]ËÁÔØ
SFX Y   ËÁÔØ ÞÅÛØ         [^Ó]ËÁÔØ
SFX Y   ËÁÔØ ÞÅÔÅ         [^Ó]ËÁÔØ
SFX Y   ËÁÔØ ÞÅÔ          [^Ó]ËÁÔØ
SFX Y   ËÁÔØ ÞÅÍ          [^Ó]ËÁÔØ
SFX Y   ÉÔØ  ÅÛØ          ÌÉÔØ
SFX Y   ÉÔØ  ÅÔÅ          ÌÉÔØ
SFX Y   ÉÔØ  ÅÔ           ÌÉÔØ
SFX Y   ÉÔØ  ÅÍ           ÌÉÔØ
SFX Y   ÉÔØ  ÀÔ           ÌÉÔØ
SFX Y   ÉÔØ  À            ÌÉÔØ
SFX Y   É    ÕÔ           ÒÁÓÔÉ
SFX Y   É    Õ            ÒÁÓÔÉ
SFX Y   É    ÅÛØ          ÒÁÓÔÉ
SFX Y   É    ÅÔÅ          ÒÁÓÔÉ
SFX Y   É    ÅÔ           ÒÁÓÔÉ
SFX Y   É    ÅÍ           ÒÁÓÔÉ
SFX Y   É    £ÛØ          ÒÁÓÔÉ
SFX Y   É    £ÔÅ          ÒÁÓÔÉ
SFX Y   É    £Ô           ÒÁÓÔÉ
SFX Y   É    £Í           ÒÁÓÔÉ
SFX Y   ÈÁÔØÓÑ ÛÕÔÓÑ        ÈÁÔØÓÑ
SFX Y   ÈÁÔØÓÑ ÛÕÓØ         ÈÁÔØÓÑ
SFX Y   ÈÁÔØÓÑ ÛÅÛØÓÑ       ÈÁÔØÓÑ
SFX Y   ÈÁÔØÓÑ ÛÅÔÓÑ        ÈÁÔØÓÑ
SFX Y   ÈÁÔØÓÑ ÛÅÔÅÓØ       ÈÁÔØÓÑ
SFX Y   ÈÁÔØÓÑ ÛÅÍÓÑ        ÈÁÔØÓÑ
SFX Y   ÈÁÔØ ÛÕÔ          ÈÁÔØ
SFX Y   ÈÁÔØ ÛÕ           ÈÁÔØ
SFX Y   ÈÁÔØ ÛÅÛØ         ÈÁÔØ
SFX Y   ÈÁÔØ ÛÅÔÅ         ÈÁÔØ
SFX Y   ÈÁÔØ ÛÅÔ          ÈÁÔØ
SFX Y   ÈÁÔØ ÛÅÍ          ÈÁÔØ
SFX Y   ÅÔØÓÑ ÑÔÓÑ         [ÄÒÔ]ÅÔØÓÑ
SFX Y   ÅÔØÓÑ ÌÀÓØ         ÐÅÔØÓÑ
SFX Y   ÅÔØÓÑ ÉÛØÓÑ        [ÄÒÔ]ÅÔØÓÑ
SFX Y   ÅÔØÓÑ ÉÔÓÑ         [ÄÒÔ]ÅÔØÓÑ
SFX Y   ÅÔØÓÑ ÉÔÅÓØ        [ÄÒÔ]ÅÔØÓÑ
SFX Y   ÅÔØÓÑ ÉÍÓÑ         [ÄÒÔ]ÅÔØÓÑ
SFX Y   ÅÔØÓÑ ÀÓØ          ÒÅÔØÓÑ
SFX Y   ÅÔØ  ÑÔ           [ÄÍÎÐÒÓÔ]ÅÔØ
SFX Y   ÅÔØ  ÌÀ           ÐÅÔØ
SFX Y   ÅÔØ  ÉÛØ          [ÄÍÎÐÒÓÔ]ÅÔØ
SFX Y   ÅÔØ  ÉÔÅ          [ÄÍÎÐÒÓÔ]ÅÔØ
SFX Y   ÅÔØ  ÉÔ           [ÄÍÎÐÒÓÔ]ÅÔØ
SFX Y   ÅÔØ  ÉÍ           [ÄÍÎÐÒÓÔ]ÅÔØ
SFX Y   ÅÔØ  À            ÒÅÔØ
SFX Y   ÅÓÔØ ÔÕÔ          ÞÅÓÔØ
SFX Y   ÅÓÔØ ÔÕ           ÞÅÓÔØ
SFX Y   ÅÓÔØ ÔÅÛØ         ÞÅÓÔØ
SFX Y   ÅÓÔØ ÔÅÔÅ         ÞÅÓÔØ
SFX Y   ÅÓÔØ ÔÅÔ          ÞÅÓÔØ
SFX Y   ÅÓÔØ ÔÅÍ          ÞÅÓÔØ
SFX Y   ÅÓÔØ Ô£ÛØ         ÞÅÓÔØ
SFX Y   ÅÓÔØ Ô£ÔÅ         ÞÅÓÔØ
SFX Y   ÅÓÔØ Ô£Ô          ÞÅÓÔØ
SFX Y   ÅÓÔØ Ô£Í          ÞÅÓÔØ
SFX Y   ÅÓÔØ ÑÄÕÔ         ÓÅÓÔØ
SFX Y   ÅÓÔØ ÑÄÕ          ÓÅÓÔØ
SFX Y   ÅÓÔØ ÑÄÅÛØ        ÓÅÓÔØ
SFX Y   ÅÓÔØ ÑÄÅÔÅ        ÓÅÓÔØ
SFX Y   ÅÓÔØ ÑÄÅÔ         ÓÅÓÔØ
SFX Y   ÅÓÔØ ÑÄÅÍ         ÓÅÓÔØ
SFX Y   ÄÅÔØÓÑ ÖÕÓØ         ÄÅÔØÓÑ
SFX Y   ÄÅÔØ ÖÕ           ÄÅÔØ
SFX Y   ÁÔØÓÑ ÕÔÓÑ         Ò×ÁÔØÓÑ
SFX Y   ÁÔØÓÑ ÕÔÓÑ         ÏÓÁÔØÓÑ
SFX Y   ÁÔØÓÑ ÕÓØ          Ò×ÁÔØÓÑ
SFX Y   ÁÔØÓÑ ÕÓØ          ÏÓÁÔØÓÑ
SFX Y   ÁÔØÓÑ ÑÔÓÑ         ÓÐÁÔØÓÑ
SFX Y   ÁÔØÓÑ ÌÀÓØ         ÓÐÁÔØÓÑ
SFX Y   ÁÔØÓÑ ÉÛØÓÑ        ÖÁÔØÓÑ
SFX Y   ÁÔØÓÑ ÉÛØÓÑ        ÓÐÁÔØÓÑ
SFX Y   ÁÔØÓÑ ÉÔÓÑ         ÖÁÔØÓÑ
SFX Y   ÁÔØÓÑ ÉÔÓÑ         ÓÐÁÔØÓÑ
SFX Y   ÁÔØÓÑ ÉÔÅÓØ        ÖÁÔØÓÑ
SFX Y   ÁÔØÓÑ ÉÔÅÓØ        ÓÐÁÔØÓÑ
SFX Y   ÁÔØÓÑ ÉÍÓÑ         ÖÁÔØÓÑ
SFX Y   ÁÔØÓÑ ÉÍÓÑ         ÓÐÁÔØÓÑ
SFX Y   ÁÔØÓÑ ÅÛØÓÑ        Ò×ÁÔØÓÑ
SFX Y   ÁÔØÓÑ ÅÛØÓÑ        ÏÓÁÔØÓÑ
SFX Y   ÁÔØÓÑ ÅÔÓÑ         Ò×ÁÔØÓÑ
SFX Y   ÁÔØÓÑ ÅÔÓÑ         ÏÓÁÔØÓÑ
SFX Y   ÁÔØÓÑ ÅÔÅÓØ        Ò×ÁÔØÓÑ
SFX Y   ÁÔØÓÑ ÅÔÅÓØ        ÏÓÁÔØÓÑ
SFX Y   ÁÔØÓÑ ÅÍÓÑ         Ò×ÁÔØÓÑ
SFX Y   ÁÔØÓÑ ÅÍÓÑ         ÏÓÁÔØÓÑ
SFX Y   ÁÔØÓÑ £ÛØÓÑ        Ò×ÁÔØÓÑ
SFX Y   ÁÔØÓÑ £ÛØÓÑ        ÏÓÁÔØÓÑ
SFX Y   ÁÔØÓÑ £ÔÓÑ         Ò×ÁÔØÓÑ
SFX Y   ÁÔØÓÑ £ÔÓÑ         ÏÓÁÔØÓÑ
SFX Y   ÁÔØÓÑ £ÔÅÓØ        Ò×ÁÔØÓÑ
SFX Y   ÁÔØÓÑ £ÔÅÓØ        ÏÓÁÔØÓÑ
SFX Y   ÁÔØÓÑ £ÍÓÑ         Ò×ÁÔØÓÑ
SFX Y   ÁÔØÓÑ £ÍÓÑ         ÏÓÁÔØÓÑ
SFX Y   ÁÔØ  ÕÔ           Ò×ÁÔØ
SFX Y   ÁÔØ  ÕÔ           ÏÓÁÔØ
SFX Y   ÁÔØ  Õ            Ò×ÁÔØ
SFX Y   ÁÔØ  Õ            ÏÓÁÔØ
SFX Y   ÁÔØ  ÑÔ           ÓÐÁÔØ
SFX Y   ÁÔØ  ÌÀ           ÓÐÁÔØ
SFX Y   ÁÔØ  ÉÛØ          ÖÁÔØ
SFX Y   ÁÔØ  ÉÛØ          ÓÐÁÔØ
SFX Y   ÁÔØ  ÉÔÅ          ÖÁÔØ
SFX Y   ÁÔØ  ÉÔÅ          ÓÐÁÔØ
SFX Y   ÁÔØ  ÉÔ           ÖÁÔØ
SFX Y   ÁÔØ  ÉÔ           ÓÐÁÔØ
SFX Y   ÁÔØ  ÉÍ           ÖÁÔØ
SFX Y   ÁÔØ  ÉÍ           ÓÐÁÔØ
SFX Y   ÁÔØ  ÅÛØ          Ò×ÁÔØ
SFX Y   ÁÔØ  ÅÛØ          ÏÓÁÔØ
SFX Y   ÁÔØ  ÅÔÅ          Ò×ÁÔØ
SFX Y   ÁÔØ  ÅÔÅ          ÏÓÁÔØ
SFX Y   ÁÔØ  ÅÔ           Ò×ÁÔØ
SFX Y   ÁÔØ  ÅÔ           ÏÓÁÔØ
SFX Y   ÁÔØ  ÅÍ           Ò×ÁÔØ
SFX Y   ÁÔØ  ÅÍ           ÏÓÁÔØ
SFX Y   ÁÔØ  £ÛØ          Ò×ÁÔØ
SFX Y   ÁÔØ  £ÛØ          ÏÓÁÔØ
SFX Y   ÁÔØ  £ÔÅ          Ò×ÁÔØ
SFX Y   ÁÔØ  £ÔÅ          ÏÓÁÔØ
SFX Y   ÁÔØ  £Ô           Ò×ÁÔØ
SFX Y   ÁÔØ  £Ô           ÏÓÁÔØ
SFX Y   ÁÔØ  £Í           Ò×ÁÔØ
SFX Y   ÁÔØ  £Í           ÏÓÁÔØ

SFX X Y 3
SFX X   ÙÊ   Ù            ÎÎÙÊ
SFX X   ÙÊ   Ï            ÎÎÙÊ
SFX X   ÙÊ   Á            ÎÎÙÊ

SFX W Y 28
SFX W   ÚÉÔØÓÑ ÖÕÓØ         ÚÉÔØÓÑ
SFX W   ÚÉÔØ ÖÕ           ÚÉÔØ
SFX W   ØÓÑ  ÓÑ           ÉÔØÓÑ
SFX W   ØÓÑ  ÅÓØ          ÉÔØÓÑ
SFX W   Ø    Å            ÉÔØ
SFX W   ÔØÓÑ ÛØÓÑ         ÉÔØÓÑ
SFX W   ÔØÓÑ ÍÓÑ          ÉÔØÓÑ
SFX W   ÔØ   ÛØ           ÉÔØ
SFX W   ÔØ   Ô            ÉÔØ
SFX W   ÔØ   Í            ÉÔØ
SFX W   ÔÉÔØÓÑ ÞÕÓØ         [^ÀÁÅÉÏÑÓÕÙÜÞ]ÔÉÔØÓÑ
SFX W   ÔÉÔØ ÞÕ           [^ÀÁÅÉÏÑÓÕÙÜÞ]ÔÉÔØ
SFX W   ÓÔÉÔØÓÑ ÝÕÓØ         ÓÔÉÔØÓÑ
SFX W   ÓÔÉÔØ ÝÕ           ÓÔÉÔØ
SFX W   ÓÉÔØÓÑ ÛÕÓØ         ÓÉÔØÓÑ
SFX W   ÓÉÔØ ÛÕ           ÓÉÔØ
SFX W   ÉÔØÓÑ ÕÓØ          [ÖÛÝÞ]ÉÔØÓÑ
SFX W   ÉÔØÓÑ ÑÔÓÑ         [^ÖÛÝÞ]ÉÔØÓÑ
SFX W   ÉÔØÓÑ ÌÀÓØ         [ÂÆÍÐ×]ÉÔØÓÑ
SFX W   ÉÔØÓÑ ÁÔÓÑ         [ÖÛÝÞ]ÉÔØÓÑ
SFX W   ÉÔØÓÑ ÀÓØ          [ÁÅÌÎÏÒÕ]ÉÔØÓÑ
SFX W   ÉÔØ  Õ            [ÖÛÝÞ]ÉÔØ
SFX W   ÉÔØ  ÑÔ           [^ÖÛÝÞ]ÉÔØ
SFX W   ÉÔØ  ÌÀ           [ÂÆÍÐ×]ÉÔØ
SFX W   ÉÔØ  ÁÔ           [ÖÛÝÞ]ÉÔØ
SFX W   ÉÔØ  À            [ÁÅÌÎÏÒÕ]ÉÔØ
SFX W   ÄÉÔØÓÑ ÖÕÓØ         ÄÉÔØÓÑ
SFX W   ÄÉÔØ ÖÕ           ÄÉÔØ
